【裁判字號】    98,訴,7
【裁判日期】    980227
【裁判案由】    毒品危害防制條例
【裁判全文】
臺灣基隆地方法院刑事判決                 98年度訴字第7號
公  訴  人  臺灣基隆地方法院檢察署檢察官
被      告  乙○○
                  （現另案於臺灣基隆監獄基隆分監執行中）
上列被告因違反毒品危害防制條例案件，經檢察官提起公訴（97
年度毒偵字第2999號、第3099號），被告就被訴事實為有罪之陳
述，本院合議庭裁定由受命法官獨任進行審判，經改依簡式審判
程序審理後判決如下：
    主  文
乙○○施用第一級毒品，累犯，處有期徒刑柒月；又施用第一級
毒品，累犯，處有期徒刑柒月。應執行有期徒刑拾月。
    事  實
一、乙○○前因施用毒品案件，經本院裁定送觀察、勒戒後，認
    無繼續施用毒品之傾向，於民國94年7 月22日執行完畢釋放
    出所，並由臺灣基隆地方法院檢察署檢察官以94年度毒偵字
    第843 號不起訴處分書為不起訴處分確定。復因施用第一、
    二級毒品案件，經本院以94年度訴字第1019號判決，判處應
    執行有期徒刑8 月確定（下稱甲罪）。再因施用第一級毒品
    案件，經臺灣高等法院以95年度上訴字第2719號判決，判處
    有期徒刑1 年確定（下稱乙罪）。又因施用第二級毒品案件
    ，經本院以95年度基簡字第678 號判決，判處有期徒刑4 月
    確定（下稱丙罪）。另因妨害自由案件，經本院以95年度訴
    字第1006號判決，判處有期徒刑1 年確定（下稱丁罪）。其
    因乙、丙、丁等3 罪所處之刑，嗣經臺灣高等法院以96年度
    聲減字第1741號裁定，減刑後並定應執行有期徒刑1 年確定
    。其入監接續執行上揭因甲罪所處之有期徒刑8 月及乙、丙
    、丁等3 罪經減刑後所定應執行之有期徒刑1 年，於96年12
    月4 日縮刑期滿執行完畢。另因施用第一級毒品案件，經本
    院以97年度訴字第1328號判決，判處有期徒刑10月確定（執
    行中）。
二、詎乙○○猶未戒除毒癮，於觀察勒戒執行完畢釋放後之5 年
    內，復各基於施用第一級毒品海洛因之犯意，先後於97年10
    月16日下午6 時許、同年11月18日上午8 時許，各在基隆火
    車站公共廁所內、臺北縣瑞芳鎮○○○○路32巷108 號住處
    ，以將第一級毒品海洛因摻水注入注射針筒，再施打入身體
    之方式，各施用第一級毒品海洛因各1 次。嗣先於97年10月
    16日晚間8 時30分許，在基隆市暖暖區八堵礦工醫院廁所內
    為警盤查，經其同意採集尿液送驗，結果呈嗎啡陽性反應；
    再於同年11月8 日上午9 時50分許，在臺北縣瑞芳鎮○○路
    488 號前為警盤查，經其同意採集尿液送驗，結果呈嗎啡陽
    性反應，始悉上情。
三、案經基隆市警察局第三分局及臺北縣政府警察局瑞芳分局報
    告臺灣基隆地方法院檢察署檢察官偵查後起訴。
    理  由
壹、程序事項：
    本件被告乙○○所犯者非為死刑、無期徒刑、最輕本刑為3
    年以上有期徒刑之罪或高等法院管轄第一審案件，其於準備
    程序進行中，先就被訴事實為有罪之陳述，經告知其簡式審
    判程序之旨，並聽取公訴人、被告之意見後，本院業已依刑
    事訴訟法第273 條之1 第1 項之規定，裁定由受命法官獨任
    以簡式審判程序進行本案之審理。
貳、實體事項：
一、上開事實，業據被告於本院審理時坦承在卷，且其為警查獲
    時所採集之尿液送驗結果，呈嗎啡之陽性反應，有台灣尖端
    先進生技醫藥股份有限公司濫用藥物檢驗報告、台灣檢驗科
    技股份有限公司濫用藥物檢驗報告、基隆市警察局第三分局
    偵辦毒品案件尿液檢體對照表及台北縣政府警察局瑞芳分局
    偵辦毒品危害防制條例案件犯嫌尿液檢驗編號對照表各1 紙
    附卷可佐，足徵被告之自白與事實相符，可以採信。又被告
    前因施用毒品案件，經本院裁定送觀察、勒戒後，認無繼續
    施用毒品之傾向，於94年7 月22日執行完畢釋放出所等情，
    亦有臺灣高等法院被告前案紀錄表在卷可憑。綜上，本案事
    證明確，被告於觀察勒戒執行完畢釋放後5 年內，再次施用
    第一級毒品之犯行洵堪認定，應依法論科。
二、查海洛因係毒品危害防制條例第2 條第2 項第1 款所定之第
    一級毒品，被告先後2 次非法施用第一級毒品海洛因之行為
    ，核均係犯毒品危害防制條例第10條第1 項之施用第一級毒
    品罪。被告因施用而持有第一級毒品海洛因之低度行為，應
    為施用第一級毒品之高度行為所吸收，不另論罪。又被告前
    曾受如事實欄所示之有期徒刑執行完畢，有臺灣高等法院被
    告前案紀錄表在卷可按，其於有期徒刑執行完畢後，5 年以
    內故意再犯本件有期徒刑以上之罪，為累犯，其所犯上開2
    罪，均應依法加重其刑。再被告上開所犯2 罪，犯意各別，
    行為不同，應予分論併罰。爰審酌其犯罪之動機、曾有施用
    毒品之前科仍不知戒除，惟犯罪後坦承犯行，且所犯施用毒
    品犯行乃戕害自己身心健康，並未危及他人等一切情狀，分
    別量處如主文所示之刑，並定其應執行之刑。
據上論斷，應依刑事訴訟法第273 條之1 第1 項、第299 條第1
項前段，毒品危害防制條例第10條第1 項、第23條第2 項，刑法
第11條前段、第47條第1 項、第51條第5 款，判決如主文。
本案經檢察官甲○○到庭執行職務。
中    華    民    國    98    年     2    月    27    日
                  刑事第一庭法  官   劉桂金
以上正本證明與原本無異。
如不服本判決應於收受送達後10日內向本院提出上訴書狀，並應
敘述具體理由；其未敘述上訴理由者，應於上訴期間屆滿後20日
內向本院補提理由書 (均須按他造當事人之人數附繕本)「切勿
逕送上級法院」。
中    華    民    國    98    年     2    月    27    日
                            書記官   簡羽勤
附錄論罪法條：
毒品危害防制條例第10條第1項
施用第一級毒品者，處 6 月以上 5 年以下有期徒刑。


司法院資訊處製作；財團法人民間司法改革基金會備份。
